【裁判字號】    97,簡上,139
【裁判日期】    970708
【裁判案由】    偽造文書
【裁判全文】
臺灣彰化地方法院刑事判決             97年度簡上字第139號
公  訴  人  臺灣彰化地方法院檢察署檢察官
上  訴  人
即  被  告  乙○○
上列上訴人即被告因偽造文書案件，不服本院彰化簡易庭九十七
年度彰簡字第四八一號，中華民國九十七年四月二十二日第一審
簡易判決（九十七年度偵字第二七九五號），提起上訴，本院管
轄之第二審合議庭判決如下：
    主      文
上訴駁回。
    事實及理由
一、本案經本院審理結果，認第一審判決認事用法及量刑均無不
    當，應予維持，並引用第一審判決書記載，事實、證據及理
    由（如附件）。
二、上訴人即被告上訴意旨略以：被告係因要事急需處理，始冒
    用「甲○○」名義、偽造其簽名，且被告事後也立即將罰款
    繳清，並向國道警察自首上開事實，原審未予詳查，遽以論
    罪科刑，顯有不當，爰請求撤銷原判決，另為較輕之處罰等
    語。
三、經查：乙○○於民國（下同）九十七年二月三日十四時三十
    分許，駕駛車號六０五０－ＮＰ號自用小客車，行經國道一
    號高速公路二０八公里六百公尺北向處（彰化縣埔鹽鄉境內
    ），因違規超速遭交通警察攔下盤查，詎乙○○為脫免被開
    告發單處罰，竟冒用「甲○○」名義，在內政部警政署國道
    公路警察局舉發違反道路交通管理事件通知單之被通知人收
    執聯中，偽造「甲○○」簽名，以示業已收受該告發通知單
    ，再交還交通警員收執，足生損害於「甲○○」之權利及公
    路監理機關管理之正確性等事實，業據其於警詢、偵訊中及
    本院審理時供承不諱，復有舉發違反道路交通管理事件通知
    單二聯及內政部警政署刑事警察局鑑驗書一紙附卷可稽，足
    徵被告自白核與事實相符，應堪採信。本件犯罪事證明確，
    被告犯行堪以認定。
四、按刑法第六十二條所規定之自首，係以對於未發覺之犯罪自
    首而受裁判為要件，故犯罪行為人應於有偵查犯罪職權之公
    務員未發覺犯罪事實或犯罪人之前自首犯罪，且接受裁判，
    兩項要件兼備，始得依刑法第六十二條自首之規定減輕其刑
    。查證人即本件舉發員警陳銘祥於本院審理時證稱：「因為
    被告未帶任何行照資料，因此向刑事組調取口卡資料，經核
    對口卡資料不相符合，向被告表示你所提資料並不相符，並
    要求被告口卡簽名以示負責。並告知事後請車主提出資料，
    請來取車。嗣後被告有來辦理，當初我們發現被告涉有偽造
    文書罪，並將此事告知被告」等語，則本件顯係偵查犯罪職
    權之公務員對於犯罪嫌疑人及其犯罪事實已經發覺且甚為明
    確，並非被告對其犯罪事實於未發覺前主動告知，核與刑法
    第六十二條所規定自首之要件不合，原判決未依自首規定減
    輕其刑，自無上訴意旨所指判決不適用法則之違法。
五、核被告所為，係犯刑法第二百十六條、第二百十條之行使偽
    造文書罪。原審依據刑事訴訟法第四百四十九條第一項、第
    四百五十條第一項、第四百五十四條第二項，刑法第二百十
    六條、第二百十條、第四十一條第一項前段、第二百十九條
    ，逕為簡易判決處被告有期徒刑三月，並諭知易科罰金之折
    算標準，暨將扣案之國道公路警察局公警局交字第Ｚ000
    00000號舉發違反道路交通管理事件通知單上收受通知
    聯者簽章欄內偽造之「甲○○」簽名一枚依刑法第二百十九
    條之規定諭知沒收核無不當，量刑亦甚妥適，上訴人指摘原
    判決不當，聲請撤銷原判決，為無理由，應予駁回。
據上論斷，應依刑事訴訟法第四百五十五條之一第一項、第三項
、第三百六十四條、第三百七十三條、第三百六十八條，判決如
主文。
本案經檢察官郭玄義到庭執行職務。
中    華    民    國    97    年    7    月      8    日
                  刑事第一庭    審判長法  官  葉榮郎
                                      法  官  郭麗萍
                                      法  官  胡宜如
以上正本證明與原本無異。
本件不得上訴。
中    華    民    國    97    年    7    月      8    日
                                      書記官  吳金良


司法院資訊處製作；財團法人民間司法改革基金會備份。
